# 营业收入的扣除问题

提问人：yqyxh0723 时间：2021-12-15 18:43:49
请教陈版主及各位老师：
A公司为一家上海主板的上市公司， 2018 年之前是一家电子产品生产企业，从 2018 年开始，增加农产品及食品供应链管理业务。经营模式系公司经营管理层根据市场行情的判断结果进行采购、存储 、在适当的时机进行销售。
2018 年-2021年 9 月，公司农产品及食品供应链管理业务的收入分别为 89 万元、 2719 万元、 640 万元、 8000 万元，占公司营业收入的比例分别为3%、95%、75%、88%。其中 2020 年供应链收入减少，系 2020 年因受到疫情影响，进口冻品业务量有所萎缩所致。
因公司 2020 年度经审计扣除非经常性损益后的净利润为负值且营业收入低于人民币 1 亿元，根据《上海证券交易所股票上市规则》的相关规定，公司股票已于 2021 年被实施“退市风险警示”。
请问在上述背景下，能否认为公司自 2019 年至本报告期一直延续的主要业务是农产品相关供应链管理业务，具备可持续性，不属于偶发性和临时性业务，具备商业实质业务，不属于“当年或去年新增的贸易业务”，在 2021 年无需扣除供应链业务产生的业务收入？

回答人：chenyiwei
建议考虑：
1 、该供应链管理业务是否应采用净额法核算？
2 、各年度收入波动很大的原因？如果 2020 年内收入萎缩的原因是“2020年因受到疫情影响，进口冻品业务量有所萎缩所致”，则该因素的影响在2021 年内仍存在，但 2021 年为何能达到 8000 万元的收入？收入的大幅度波动是否本身也说明了该业务尚未形成稳定的业务模式和盈利能力？
建议结合该上市公司以及该种业务的背景进一步分析。